# 请教陈版主，对子公司增资子公司专项储备问题

提问人：a_doll 时间：2021-06-23 10:04:00
请教陈版主，本公司在本年 5 月对非全资子公司增资，持股比例上升，净利润分段计算，那么请问在计算专项储备时也要分段计算归母部分和少数股东享有的部分吗，还是以最终并表时的持股比例确认归母的专项储备？

回答人：chenyiwei
专项储备中归母部分的余额按照期末母公司持股比例计算。与利润表中分段确认损益影响之间的差额调整资本公积——资本溢价。